臺灣高等法院臺南分院刑事判決
110年度上訴字第532號
上  訴  人  
即  被  告  蔡竣宇
指定辯護人  本院公設辯護人簡松柏
上列上訴人因違反毒品危害防制條例案件，不服臺灣雲林地方法
院109年度訴緝字第23號中華民國110年2月23日第一審判決（起
訴案號：臺灣雲林地方檢察署104年度偵字第358號、103年度偵
字第7646號），提起上訴，本院判決如下：
    主  文
上訴駁回。
    事  實
一、蔡竣宇明知愷他命係毒品危害防制條例第2條第2項第3款規
    定之第三級毒品，依法不得販賣或持有，竟持不詳廠牌手機
    （搭配使用門號0000000000號晶片卡1張）作為聯絡工具，
    基於販賣第三級毒品愷他命以營利之各別犯意，分別於附表
    一編號1至12所示之時間、地點，以附表一各編號所示方式
    ，為販賣愷他命予附表一編號1至12所示購毒者之行為。
二、案經雲林縣警察局移送臺灣雲林地方檢察署檢察官偵查起訴
    。　　
    理  由
一、證據能力之說明：
    按被告以外之人於審判外之陳述，雖不符刑事訴訟法第159
    條之1至第159條之4之規定，而經當事人於審判程序同意作
    為證據，法院審酌該言詞陳述或書面陳述作成時之情況，認
    為適當者，亦得為證據。當事人、代理人或辯護人於法院調
    查證據時，知有第159條第1項不得為證據之情形，而未於言
    詞辯論終結前聲明異議者，視為有前項之同意，刑事訴訟法
    第159條之5規定甚明。查本判決所引用之下列供述證據暨其
    他書證、物證，檢察官、被告及其辯護人於原審行準備程序
    時，均同意作為本案證據（見原審卷第43頁），於原審審理
    時，檢察官、被告及辯護人對於本件判決所引用之前揭證據
    資料，均同意作為本案證據，於原審逐一提示後，迄於言詞
    辯論終結前亦未聲明異議，原審審酌上開證據資料製作時之
    情況，尚無違法不當及證明力明顯過低之瑕疵，認以之作為
    證據應屬適當，另被告未於本院審理期間到庭或於本案言詞
    辯論終結前具狀聲明異議，其指定辯護人於本院審理時對於
    上述證據之證據能力部分亦表示同意有證據能力（本院卷第
    122頁），故揆諸前開規定，應認有證據能力，合先敘明。
二、認定犯罪事實所憑之證據及理由：
  ㈠被告蔡竣宇於本院審理時未到庭。惟上揭犯罪事實，已據被
    告於偵查中、原審審理時坦承不諱（他卷第68至71頁、原審
    卷第35頁），核與證人廖偉君、蔡松惠、林士寶於警詢及偵
    查中之證述相符（他卷第44至52、25至34、16至23頁），並
    有如附表二所示通訊監察譯文、原審法院103年聲搜字第674
    號搜索票、雲林縣警察局搜索筆錄、扣押物品目錄表、證人
    廖偉君之雲林縣警察局刑警大隊委託檢驗尿液代號與真實姓
    名對照認證單暨代號與真實姓名對照表、證人廖偉君之正修
    科技大學超微量研究科技中心尿液檢驗報告、證人蔡松惠之
    雲林縣警察局刑警大隊委託檢驗尿液代號與真實姓名對照認
    證單暨代號與真實姓名對照表、證人蔡松惠之正修科技大學
    超微量研究科技中心尿液檢驗報告、被告之雲林縣警察局刑
    警大隊委託檢驗尿液代號與真實姓名對照認證單暨代號與真
    實姓名對照表、被告之正修科技大學超微量研究科技中心尿
    液檢驗報告、原審法院103年聲監字第000361號通訊監察書
    暨電話附表、103年聲監續字第000389號通訊監察書暨電話
    附表、103年聲監續字第000428號通訊監察書暨電話附表、
    電話號碼0000000000號、0000000000號、0000000000號、00
    00000000號通聯調閱查詢單（警卷第70至74、88至97、100
    至102、111至118、121至123頁，他卷第19、29至30、48、4
    4頁反面至46頁、16頁反面至18頁、27頁反面）及通訊監察
    錄音光碟在卷可參，足見被告前開任意性之自白，核與事實
    相符，可以採信。
  ㈡毒品交易向為政府查禁森嚴且重罰不予寬貸之犯罪行為，衡
    諸常情，倘非有利可圖，持有毒品之人當無輕易將所持有之
    毒品任意轉售他人，甘冒再次向他人購買時，遭查獲移送法
    辦之危險之理；而愷他命等毒品既經政府公告列管，未經許
    可不得持有、販售，自無一定之市場行情或公定價格，是各
    次買賣之價格，當亦有所差異，或隨供需雙方之資力、關係
    之深淺、需求之數量、貨源之充裕與否、販賣者對於資金之
    需求程度，以及政府查緝之態度，為各種不同之風險評估，
    而為機動性之調整，是其價格標準，自非一成不變，且販賣
    者從各種「價差」、「量差」或「純度」謀取利潤方式，亦
    有差異，然其所圖利益之非法販賣行為目的，則屬相同，並
    無二致，因此，販賣利得，除經被告坦承或其價量至臻明確
    外，確實難以究其原委，從而，舉凡有償交易，除足反證其
    確另基於某種非圖利本意之關係外，通常尚難因無法查悉其
    買進、賣出之差價，而諉無營利之意思，或阻卻販賣犯行之
    追訴。經查，被告與廖偉君、林士寶、蔡松惠均非至親或特
    殊情誼，當無可能冒遭查獲之重大風險，為廖偉君、林士寶
    、蔡松惠奔走送毒品，仍按同一價量轉售之理，足認被告於
    附表一各編號所示之時、地，將愷他命交付，並收取價金之
    行為，主觀上應具有營利之意圖甚明。至附表一編號6所示
    之通訊監察譯文，證人廖偉君證述係與被告通話，被告亦無
    爭執，雖原譯文記載由姜昱偉與廖偉君通話，此部分應屬誤
    載，附此敘明。
  ㈢從而，被告就附表一編號1至12所示之販賣第三級毒品犯行，
    事證明確，均堪認定，應依法論科。
三、論罪科刑：
  ㈠新舊法比較：
　　按行為後法律有變更者，適用行為時之法律，但行為後之法
    律有利於行為人者，適用最有利於行為人之法律，刑法第2
    條第1項定有明文。查被告為販賣第三級毒品行為後，毒品
    危害防制條例分別為以下修正：
　⒈毒品危害防制條例第4條第3項於104年2月4日、109年1月15日
    2度修正，109年1月15日修正之條文自109年7月15日生效施
    行。又按被告行為時即104年2月4日修正前毒品危害防制條
    例第4條第3項規定「製造、運輸、販賣第三級毒品者，處5
    年以上有期徒刑，得併科新臺幣7百萬元以下罰金」，104年
    2月4日修正後毒品危害防制條例第4條第3項則修正為「製造
    、運輸、販賣第三級毒品者，處7年以上有期徒刑，得併科
    新臺幣7百萬元以下罰金」。109年1月15日修正後毒品危害
    防制條例第4條第3項又將法定刑提高為「7年以上有期徒刑
    ，得併科新臺幣1千萬元以下罰金」，經比較新舊法結果，2
    次修正分別提高法定本刑、併科罰金刑上限，修正後之規定
    並未有利於被告。
　⒉毒品危害防制條例第17條第2項於109年1月15日修正公布、同
    年7月15日施行，修正前規定「犯第4條至第8條之罪於偵查
    及審判中均自白者，減輕其刑」，修正後規定「犯第4條至
    第8條之罪於偵查及歷次審判中均自白者，減輕其刑」，修
    正後，就偵審自白部分增加需於歷次事實審審級（包括更審
    、再審或非常上訴後之更為審判程序），且於各該審級中，
    於法官宣示最後言詞辯論終結時，均自白，方有減刑規定之
    適用，是經比較新舊法之結果，修正後規定未有利於被告。
　⒊綜合比較新舊法後，依刑法第2條第1項前段規定，被告前揭
    販賣第三級毒品之犯行，自應一體適用行為時法即104年2月
    4日修正前毒品危害防制條例第4條第3項、第17條第2項相關
    規定。
  ㈡核被告如附表一編號1至12所為，均係犯104年2月4日修正前
    毒品危害防制條例第4條第3項之販賣第三級毒品罪。被告各
    次販賣第三級毒品前之持有行為，無證據證明被告持有該毒
    品之純質淨重逾20公克，其持有屬不罰之行為。被告所犯各
    罪間，犯意各別，行為不同，應分論併罰。
  ㈢刑之加重減輕：
  ⒈累犯加重：
　　被告前因毒品案件，經臺灣高雄地方法院判處有期徒刑2月
    確定，於102年2月21日易科罰金執行完畢，有臺灣高等法院
    被告前案紀錄表可憑，其受有期徒刑之執行完畢後，5年以
    內故意再犯本件有期徒刑以上之各罪，均為累犯，本院考量
    司法院大法官會議釋字第775號解釋意旨，審酌被告犯罪情
    狀，認為如依累犯規定加重最低本刑，並不會使被告所受之
    刑罰超過其所應負擔之罪責，也不會使其人身自由因此遭受
    過苛之侵害，與憲法罪刑相當原則及比例原則皆無抵觸，故
    依刑法第47條第1項規定，均加重其刑（原審依刑事判決精
    簡原則，主文中不為累犯之記載）。至被告辯護人為被告利
    益辯護稱其前案為施用毒品案件，與本件販毒案件案由罪質
    並不相同不符累犯要件云云（本院卷第126頁），惟按累犯
    之加重，係因犯罪行為人之刑罰反應力薄弱，需再延長其矯
    正期間，以助其重返社會，並兼顧社會防衛之效果，與前後
    所犯各罪類型、罪名是否相同或罪質是否相當，無必然之關
    連（最高法院108年度台上字第4338號判決意旨參照）。本
    院衡酌被告犯罪情狀，認其前案執行完畢未久即為本案多次
    販賣毒品犯罪，其犯罪類型、行為態樣較之前更為嚴重並加
    劇，所犯之罪並無司法院釋字第775 號解釋所指依法加重最
    低本刑致生不符罪刑相當原則之情形，故徵諸上開說明，自
    應均依刑法第47條第1 項規定加重其刑，辯護人此部分主張
    尚無可採。
  ⒉偵審自白減輕：
　　按犯第4條至第8條之罪於偵查及審判中均自白者，減輕其刑
    ，修正前毒品危害防制條例第17條第2項定有明文。被告就
    上開犯罪事實，迭於警詢、偵查及審判中均自白不諱，業如
    前述，符合修正前毒品危害防制條例第17條第2項減刑之規
    定，應依上揭規定減輕其刑。並與前述累犯之加重事由先加
    後減之。
　㈣本件無刑法第59條酌減其刑之適用：
　　被告上訴及辯護人為被告辯護稱：被告犯後坦承犯行、販毒
    對象單一，且並非大盤毒梟惡性與之相較有重大差異、犯罪
    情狀在客觀上已足以引起一般同情而顯可憫恕，實屬情輕法
    重，請依刑法第59條規定酌減其刑等語。然按刑法第59條規
    定犯罪之情狀可憫恕者，得酌量減輕其刑，其所謂「犯罪之
    情狀」，與同法第57條規定科刑時應審酌之一切情狀，並非
    有截然不同之領域，於裁判上酌減其刑時，應就犯罪一切情
    狀（包括第57條所列舉之10款事項），予以全盤考量，審酌
    其犯罪有無可憫恕之事由（即有無特殊之原因與環境，在客
    觀上足以引起一般同情，以及宣告法定低度刑，是否猶嫌過
    重等等），以為判斷。尤以此項酌減之規定，係推翻立法者
    之立法形成，就法定最低度刑再予減輕，為司法之特權，適
    用上自應謹慎，未可為常態，其所具特殊事由，應使一般人
    一望即知有可憫恕之處，非可恣意為之。經查，被告曾因施
    用毒品而受觀察、勒戒及刑罰之執行，其明知愷他命為毒品
    危害防制條例公告列管之第三級毒品，使用後容易成癮，濫
    行施用，非但對施用者身心造成傷害，亦易導致社會之其他
    犯罪問題，竟仍為營利而意圖販賣毒品與他人，助長毒品氾
    濫，有害國人身心健康及社會治安，客觀上甚難引起一般同
    情；而本件被告所犯修正前販賣第三級毒品罪，其法定本刑
    為「5年以上有期徒刑」，雖依刑法第47條第1項累犯加重其
    刑，被告既已自白犯罪而獲減刑，再依修正前毒品危害防制
    條例第17條第2項規定減輕其刑後之最低度刑，尚無情輕法
    重之情事，且仍符合罪刑相當性原則，復審酌本案並無積極
    事證足認被告為上開持有意圖販賣之毒品時，有何特殊之原
    因與環境，在客觀上足以引起一般人同情，尚難認為有何足
    以引人憐憫之情狀。是考量被告之犯罪情節、態樣、動機及
    手段，從而，本案被告為圖利目的而販賣毒品，其犯罪動機
    本不純正，在客觀上無足以引起一般人同情之處，被告上訴
    及辯護人請求依刑法59條規定減輕其刑，應無足採。
四、上訴駁回之理由：
  ㈠原審以被告犯行，罪證明確，因予適用104年2月4日修正前毒
    品危害防制條例第4條第3項、第19條第1項，修正前毒品危
    害防制條例第17條第2項，刑法第2條第1項前段、第11條前
    段、第47條第1項、第51條第5項、第38條之1第1項前段、第
    3項、第38條第4項之規定，並審酌被告所為如附表一編號1
    至12所載之各次販賣愷他命等犯行，戕害國人身心健康，使
    施用者陷於毒品之危害，更可能因購毒需求引發犯罪及社會
    問題，對他人及社會秩序之危害程度非輕，被告經通緝多年
    才到案，迴避應負之刑責，然考量被告犯後坦承犯行，入監
    前以養豬為業，未婚，無子女，與視力不佳之母親同住之家
    庭狀況等一切情狀，分別量處如附表一各編號所示之刑，並
    酌以被告所犯如附表一各編號所示之犯罪時間，均在103年8
    月至10月間，如以實質累加之方式定應執行刑，則處罰之刑
    度顯將超過其行為之不法內涵，而違反罪責原則，及考量因
    生命有限，刑罰對其造成之痛苦程度，係隨刑度增加而生加
    乘效果，而非以等比方式增加，是以隨罪數增加遞減其刑罰
    之方式，當足以評價被告行為之不法性之法理（即多數犯罪
    責任遞減原則），故定應執行有期徒刑3年8月之刑。另就沒
    收部分說明：⑴未扣案不詳廠牌行動電話（含門號000000000
    0號晶片卡1 張）1支，係供被告聯繫如附表一各編號犯行所
    使用之物，業據其陳明在卷，應依毒品危害防制條例第19條
    第1項規定，在各該罪主文中，對被告宣告沒收，並於全部
    或一部不能沒收或不宜執行沒收時，回歸適用刑法第38條第
    4 項規定，追徵其價額。⑵被告犯如附表一各編號所示各該
    次販賣第三級毒品犯行，已實際取得如各該編號所示之販毒
    款項，已據被告陳明在卷，此既為被告之犯罪所得，應依刑
    法第38條之1第1項前段規定，於如附表一各編號所示該罪主
    文中，宣告沒收之，因未扣案，於全部或一部不能沒收或不
    宜執行沒收時，則依刑法第38條之1第3項規定，追徵其價額
    。⑶至檢察官於偵查中查扣之被告存款，依卷內事證難認係
    販賣毒品所得，不予宣告沒收。
  ㈡本院審核原審判決對認定被告犯罪之事實已詳為調查審酌，
    並說明所憑之證據及理由，認事用法俱無不合。又量刑輕重
    ，係屬事實審法院得依職權裁量之事項，苟以行為人之責任
    為基礎，斟酌刑法第57條各款所列情狀而未逾越法定刑度，
    即不得遽指為違法。原審已詳細記載其審酌科刑之一切情狀
    之理由，既未逾越法定刑度，又未濫用自由裁量之權限，核
    無不當或違法之情形。故認原審就被告所犯上開之罪所量處
    之刑度，亦屬允當。從而被告徒以所犯量刑過重為由提起上
    訴，已為本院所論駁而不採業如前述，至被告雖請求宣告緩
    刑，惟本件對被告所量處各罪及定其應執行刑之刑度既均逾
    2年之刑，實與刑法第74條第1項宣告緩刑之要件不符，而無
    宣告緩刑之餘地。被告上訴請求量處更輕之刑併為緩刑諭知
    等節，均為無理由，應予駁回。
五、被告經本院合法傳喚，無正當理由不到庭，爰不待其陳述，
    逕為一造辯論判決。
據上論斷，應依刑事訴訟法第368條、第371條，判決如主文。
本案經檢察官魏偕峯提起公訴，檢察官黃朝貴到庭執行職務。
中　　華　　民　　國　　110 　年　　7 　　月　　28　　日
                  刑事第二庭    審判長法　官  陳顯榮
　　　　　　　　　　　　　　　　　　　法　官  陳弘能
　　　　　　　　　　　　　　　　　　　法　官  黃裕堯
以上正本證明與原本無異。
如不服本判決應於收受送達後20日內向本院提出上訴書狀，其未
敘述上訴理由者，並得於提起上訴後20日內向本院補提理由書（
均須按他造當事人之人數附繕本）「切勿逕送上級法院」。
　　　　　　　　　　　　　　　　　　　書記官  蔡孟芬
中　　華　　民　　國　　110 　年　　7 　　月　　28　　日
附錄本案論罪科刑法條全文
104年2月4日修正前毒品危害防制條例第4條
製造、運輸、販賣第一級毒品者，處死刑或無期徒刑；處無期徒
刑者，得併科新臺幣二千萬元以下罰金。
製造、運輸、販賣第二級毒品者，處無期徒刑或七年以上有期徒
刑，得併科新臺幣一千萬元以下罰金。
製造、運輸、販賣第三級毒品者，處五年以上有期徒刑，得併科
新臺幣七百萬元以下罰金。
製造、運輸、販賣第四級毒品者，處三年以上十年以下有期徒刑
，得併科新臺幣三百萬元以下罰金。
製造、運輸、販賣專供製造或施用毒品之器具者，處一年以上七
年以下有期徒刑，得併科新臺幣一百萬元以下罰金。
前五項之未遂犯罰之。
附表一：蔡竣宇所犯本案罪刑一覽表
編號 交易對象 販賣、轉讓： ⑴時間 ⑵地點 ⑶交易毒品種類及數量 ⑷交易金額（新臺幣） 行為方式： ⑴持有門號 ⑵方式 原判決主文（罪名、宣告刑及沒收）   1 （即起訴書犯罪事實一㈠）  廖偉君 ⑴103 年8 月25日23時56分後某時 ⑵雲林縣○○鎮○○○○旅館旁某全家便利商店 ⑶第三級毒品愷他命1 包 ⑷1,000 元 ⑴0000-000000 ⑵蔡竣宇持上開⑴所示門號與廖偉君所持用門號0000-000000 號行動電話聯絡碰面（通話內容如表二編號1），於左列時間、地點，販賣第三毒品愷他命給廖偉君，並向廖偉君收取左列交易金額，完成交易。 蔡竣宇犯販賣第三級毒品罪，處有期徒刑貳年捌月。 未扣案不詳廠牌手機壹支（搭配使用門號○○○○○○○○○○號晶片卡壹張）及犯罪所得新臺幣壹仟元均沒收之，於全部或一部不能沒收或不宜執行沒收時，均追徵其價額。   2 （即起訴書犯罪事實一㈡）  廖偉君 ⑴103 年9 月13日7 時31分後某時 ⑵雲林縣○○鎮○○里000 號旁某全家便利商店 ⑶第三級毒品愷他命1 包 ⑷1,000 元 ⑴0000-000000 ⑵蔡竣宇持上開⑴所示門號與廖偉君所持用門號0000-000000 號行動電話聯絡碰面（通話內容如表二編號2），於左列時間、地點，販賣第三毒品愷他命給廖偉君，並向廖偉君收取左列交易金額，完成交易。 蔡竣宇犯販賣第三級毒品罪，處有期徒刑貳年捌月。 未扣案不詳廠牌手機壹支（搭配使用門號○○○○○○○○○○號晶片卡壹張）及犯罪所得新臺幣壹仟元均沒收之，於全部或一部不能沒收或不宜執行沒收時，均追徵其價額。   3 （即起訴書犯罪事實一㈢）  廖偉君 ⑴103 年9 月23日1 時5分後某時 ⑵雲林縣○○鎮○○路某便利商店 ⑶第三級毒品愷他命1 包 ⑷1,000 元 ⑴0000-000000 ⑵蔡竣宇持上開⑴所示門號與廖偉君所持用門號0000-000000 號行動電話聯絡碰面（通話內容如表二編號3），於左列時間、地點，販賣第三毒品愷他命給廖偉君，並向廖偉君收取左列交易金額，完成交易。 蔡竣宇犯販賣第三級毒品罪，處有期徒刑貳年捌月。 未扣案不詳廠牌手機壹支（搭配使用門號○○○○○○○○○○號晶片卡壹張）及犯罪所得新臺幣壹仟元均沒收之，於全部或一部不能沒收或不宜執行沒收時，均追徵其價額。   4 （即起訴書犯罪一事實㈣）  廖偉君 ⑴103 年9 月23日22時18分後某時 ⑵嘉義縣○○道0 號公路民雄交流道下 ⑶第三級毒品愷他命1 包 ⑷1,000 元 ⑴0000-000000 ⑵蔡竣宇持上開⑴所示門號與廖偉君所持用門號0000-000000 號行動電話聯絡碰面（通話內容如表二編號4），於左列時間、地點，販賣第三毒品愷他命給廖偉君，並向廖偉君收取左列交易金額，完成交易。 蔡竣宇犯販賣第三級毒品罪，處有期徒刑貳年捌月。 未扣案不詳廠牌手機壹支（搭配使用門號○○○○○○○○○○號晶片卡壹張）及犯罪所得新臺幣新臺幣壹仟元均沒收之，於全部或一部不能沒收或不宜執行沒收時，均追徵其價額。   5 （即起訴書犯罪事實一㈤）  廖偉君 ⑴103 年9 月25日21時17分後某時 ⑵雲林縣○○鎮新吉里○○○○店門口 ⑶第三級毒品愷他命1 包 ⑷1,000 元 ⑴0000-000000 ⑵蔡竣宇持上開⑴所示門號與廖偉君所持用門號0000-000000 號行動電話聯絡碰面（通話內容如表二編號5），於左列時間、地點，販賣第三毒品愷他命給廖偉君，並向廖偉君收取左列交易金額，完成交易。 蔡竣宇犯販賣第三級毒品罪，處有期徒刑貳年捌月。 未扣案不詳廠牌手機壹支（搭配使用門號○○○○○○○○○○號晶片卡壹張）及犯罪所得新臺幣壹仟元均沒收之，於全部或一部不能沒收或不宜執行沒收時，均追徵其價額。   6 （即起訴書犯罪事實一㈥）  廖偉君 ⑴103 年10月3 日23時49分後某時 ⑵雲林縣○○鎮○○里某萊爾富便利商店 ⑶第三級毒品愷他命1 包 ⑷1,000 元 ⑴0000-000000 ⑵蔡竣宇持上開⑴所示門號與廖偉君所持用門號0000-000000 號行動電話聯絡碰面（通話內容如表二編號6），於左列時間、地點，販賣第三毒品愷他命給廖偉君，並向廖偉君收取左列交易金額，完成交易。 蔡竣宇犯販賣第三級毒品罪，處有期徒刑貳年捌月。 未扣案不詳廠牌手機壹支（搭配使用門號○○○○○○○○○○號晶片卡壹張）及犯罪所得新臺幣壹仟元均沒收之，於全部或一部不能沒收或不宜執行沒收時，均追徵其價額。   7 （即起訴書犯罪事實一㈦）  蔡松惠 ⑴103 年8 月11日19時25分後某時 ⑵雲林縣○○鎮外環道之東山租車行 ⑶第三級毒品愷他命1 包 ⑷2,000元 ⑴0000-000000 ⑵蔡竣宇持上開⑴所示門號與蔡松惠所持用門號0000-000000 號行動電話聯絡碰面（通話內容如表二編號7），於左列時間、地點，販賣第三毒品愷他命給蔡松惠，並向蔡松惠收取左列交易金額，完成交易。 蔡竣宇犯販賣第三級毒品罪，處有期徒刑貳年玖月。 未扣案不詳廠牌手機壹支（搭配使用門號○○○○○○○○○○號晶片卡壹張）及犯罪所得新臺幣貳仟元均沒收之，於全部或一部不能沒收或不宜執行沒收時，均追徵其價額。   8 （即起訴書犯罪事實一㈧）  蔡松惠 ⑴103 年8 月26日19時30分後某時 ⑵雲林縣○○鎮○○路0段000 號之鮮友火鍋店 ⑶第三級毒品愷他命1 包 ⑷2,000元 ⑴0000-000000 ⑵蔡竣宇持上開⑴所示門號與蔡松惠所持用門號0000-000000 號行動電話聯絡碰面（通話內容如表二編號8），於左列時間、地點，販賣第三毒品愷他命給蔡松惠，並向蔡松惠收取左列交易金額，完成交易。 蔡竣宇犯販賣第三級毒品罪，處有期徒刑貳年玖月。 未扣案不詳廠牌手機壹支（搭配使用門號○○○○○○○○○○號晶片卡壹張）及犯罪所得新臺幣貳仟元均沒收之，於全部或一部不能沒收或不宜執行沒收時，均追徵其價額。   9 （即起訴書犯罪事實一㈨）  蔡松惠 ⑴103 年10月7 日23時47分後某時 ⑵雲林縣○○鎮新吉里○○○○店門口 ⑶第三級毒品愷他命1 包 ⑷2,000元 ⑴0000-000000 ⑵蔡竣宇持上開⑴所示門號與蔡松惠所持用門號0000-000000 號行動電話聯絡碰面（通話內容如表二編號9），於左列時間、地點，販賣第三毒品愷他命給蔡松惠，並向蔡松惠收取左列交易金額，完成交易。 蔡竣宇犯販賣第三級毒品罪，處有期徒刑貳年玖月。 未扣案不詳廠牌手機壹支（搭配使用門號○○○○○○○○○○號晶片卡壹張）及犯罪所得新臺幣貳仟元均沒收之，於全部或一部不能沒收或不宜執行沒收時，均追徵其價額。   10 （即起訴書犯罪事實一㈩）  蔡松惠 ⑴103 年10月10日23時13分後某時 ⑵雲林縣○○鎮○○里某萊爾富便利商店 ⑶第三級毒品愷他命1 包 ⑷2,000元 ⑴0000-000000 ⑵蔡竣宇持上開⑴所示門號與蔡松惠所持用門號0000-000000 號行動電話聯絡碰面（通話內容如表二編號10），於左列時間、地點，販賣第三毒品愷他命給蔡松惠，並向蔡松惠收取左列交易金額，完成交易。 蔡竣宇犯販賣第三級毒品罪，處有期徒刑貳年玖月。 未扣案不詳廠牌手機壹支（搭配使用門號○○○○○○○○○○號晶片卡壹張）及犯罪所得新臺幣貳仟元均沒收之，於全部或一部不能沒收或不宜執行沒收時，均追徵其價額。   11 （即起訴書犯罪事實一）  蔡松惠 ⑴103 年10月12日8 時30分後某時 ⑵雲林縣○○市○○○○之○○ ⑶第三級毒品愷他命1 包 ⑷2,000元 ⑴0000-000000 ⑵蔡竣宇持上開⑴所示門號與蔡松惠所持用門號0000-000000 號行動電話聯絡碰面（通話內容如表二編號11），於左列時間、地點，販賣第三毒品愷他命給蔡松惠，並向蔡松惠收取左列交易金額，完成交易。 蔡竣宇犯販賣第三級毒品罪，處有期徒刑貳年玖月。 未扣案不詳廠牌手機壹支（搭配使用門號○○○○○○○○○○號晶片卡壹張）及犯罪所得新臺幣貳仟元均沒收之，於全部或一部不能沒收或不宜執行沒收時，均追徵其價額。   12 （即起訴書犯罪事實一）  林士寶 ⑴103 年10月5 日2 時30分後某時 ⑵雲林縣○○鎮○○里000 ○0 號前 ⑶第三級毒品愷他命1 包 ⑷1,000元 ⑴0000-000000 ⑵蔡竣宇持上開⑴所示門號與林士寶所持用門號0000-000000 號行動電話聯絡碰面（通話內容如表二編號12），於左列時間、地點，販賣第三毒品愷他命給蔡松惠，並向蔡松惠收取左列交易金額，完成交易。 蔡竣宇犯販賣第三級毒品罪，處有期徒刑貳年捌月。 未扣案不詳廠牌手機壹支（搭配使用門號○○○○○○○○○○號晶片卡壹張）及犯罪所得新臺幣壹仟元均沒收之，於全部或一部不能沒收或不宜執行沒收時，均追徵其價額。 
 附表二：通訊監察譯文一覽表
   編號      時間          通訊監察譯文內容         備註  1  甲 103 年8 月25日20時26分 Ａ：0000-000000 （蔡竣宇）【受話】 Ｂ：0000-000000 （廖偉君）【發話】 ①佐證附表一編號1    ，交易對象廖偉君。 ②通訊監察譯文出處： 　他1103號卷第44反 　面至第45 頁。    Ａ：喂。 Ｂ：你在哪裡？ Ａ：○○。 Ｂ：我去找你還是怎樣？ Ａ：想我是嗎？ Ｂ：很想呢？ Ａ：我回去打給你。 Ｂ：要很晚嗎？ Ａ：等一下而已。 Ｂ：好。    乙 103 年8 月26日23時50分 Ａ：0000-000000 （蔡竣宇）【受話】 Ｂ：0000-000000 （廖偉君）【發話】     Ａ：喂。 Ｂ：你在哪？ Ａ：要去○○。 Ｂ：要多久？ Ａ：2-3小時。 Ｂ：我要回家換件衣服，到○○與你會合。 Ａ：好。    丙 103 年8 月26日23時52分 Ａ：0000-000000 （蔡竣宇）【受話】 Ｂ：0000-000000 （廖偉君）【發話】     Ａ：三角窗的全家。 Ｂ：我正要去的路上。 Ａ：好。    丁 103 年8 月26日23時56分 Ａ：0000-000000 （蔡竣宇）【受話】 Ｂ：0000-000000 （廖偉君）【發話】     Ａ：喂。 Ｂ：我在本洲快炒這裡好嗎？ Ａ：我不要。 Ｂ：我在2 分鐘就到了。 Ａ：好。   2  甲 103 年9 月13日6 時59分 Ａ：0000-000000 （蔡竣宇）【受話】 Ｂ：0000-000000 （廖偉君）【發話】 ①佐證附表一編號2，交易對象廖偉君。 ②通訊監察譯文出處： 　他1103號卷第45頁。    Ａ：喂。 Ｂ：來我家載我。 Ａ：好。    乙 103 年9 月13日7 時20分 Ａ：0000-000000 （蔡竣宇）【受話】 Ｂ：0000-000000 （廖偉君）【發話】     Ａ：喂。 Ｂ：到哪了？ Ａ：出門了，我電話儲值一下，馬上過去。 Ｂ：好    丙 103 年9 月13日7 時31分 Ａ：0000-000000 （蔡竣宇）【受話】 Ｂ：0000-000000 （廖偉君）【發話】     Ｂ：到哪裡了？ Ａ：全家。 Ｂ：好、快一點。 Ａ：好。   3  甲 103 年9 月23日1 時5 分57秒 Ａ：0000-000000 （蔡竣宇）【受話】 Ｂ：0000-000000 （廖偉君）【發話】 ①佐證附表一編號3，交易對象廖偉君。 ②通訊監察譯文出處： 　本院卷第89頁。    Ｂ：你在那裡？ Ａ：在圓環這邊內。 Ｂ：啥。 Ａ：在圓環這邊啦。 Ｂ：在圓環喔，那你在圓環7-11等我，拜拜。 Ａ：拜拜。   4  甲 103 年9 月23日21時49分20秒 Ａ：0000-000000 （蔡竣宇）【受話】 Ｂ：0000-000000 （廖偉君）【發話】 ①佐證附表一編號4，交易對象廖偉君。 ②通訊監察譯文出處： 　本院卷第136頁至第1 　37頁。    Ａ：你要來找我喔。 Ｂ：你多久會回來？ Ａ：你如果要來找我就直接來找我阿 Ｂ：那裡？ Ａ：民雄交流道。 Ｂ：什麼交流道。 Ａ：民雄啦。 Ｂ：好好。 Ａ：好    乙 103 年9 月23日22時10分38秒 Ａ：0000-000000 （蔡竣宇）【受話】 Ｂ：0000-000000 （廖偉君）【發話】     Ａ：喂。 Ｂ：到了阿。 Ａ：好。 Ｂ：恩。    丙 103 年9 月23日22時18分53秒 Ａ：0000-000000 （蔡竣宇）【發話】 Ｂ：0000-000000 （廖偉君）【受話】     Ｂ：喂。 Ａ：借問一下，在那裡？ Ｂ：在你後面，你是在。 Ａ：哦，好啦。   5  甲 103 年9 月25日21時5 分55秒 Ａ：0000-000000 （蔡竣宇）【受話】 Ｂ：0000-000000 （廖偉君）【發話】 ①佐證附表一編號5，交易對象廖偉君。 ②通訊監察譯文出處： 　本院卷第139頁。    Ｂ：喂你在那裡？ Ａ：我在燦坤阿，你來燦坤找我。 Ｂ：好，拜拜。 Ａ：好。    乙 103 年9 月25日21時17分31秒 Ａ：0000-000000 （蔡竣宇）【受話】 Ｂ：0000-000000 （廖偉君）【發話】     Ａ：到了喔。 Ｂ：黑白騙。 Ａ：你到了喔，我在燦坤阿。 Ｂ：嘿阿嘿啊。 Ａ：你不要黑白騙，你沒看到我嗎，我下去阿，你要說阿好好。   6  甲 103 年10月3日23時20分32秒 Ａ：0000-000000 （蔡竣宇）【受話】 Ｂ：0000-000000 （廖偉君）【發話】 ①佐證附表一編號6，交易對象廖偉君。 ②通訊監察譯文出處： 　本院卷第91頁至第93 　頁。    Ａ：惠來厝了你等我厚。 Ｂ：怎麼那麼久。 Ａ：萊爾富這邊了啦等你我。    乙 103 年10月3日23時38分29秒 Ａ：0000-000000 （蔡竣宇）【受話】 Ｂ：0000-000000 （廖偉君）【發話】     Ａ：要到了啦等我嘿。 Ｂ：再多久啦？ Ａ：再五分鐘啦。 Ｂ：再五分鐘如果沒有到累，再五分鐘喔。 Ａ：好拜拜。    丙 103 年10月3日23時49分47秒 Ａ：0000-000000 （蔡竣宇）【受話】 Ｂ：0000-000000 （廖偉君）【發話】     Ａ：你來全家門口等我。 Ｂ：我在我家外面等很久了，很冷內 Ａ：好，我等一下給你溫暖，快到了拜拜。   7  甲 103 年8 月11日19時25分 Ａ：0000-000000 （蔡竣宇）【受話】 Ｂ：0000-000000 （蔡松惠）【發話】 ①佐證附表一編號7，交易對象蔡松惠。 ②通訊監察譯文出處： 　他1103號卷第16頁反 　面。    Ａ：喂。 Ｂ：你在哪裡？ Ａ：○○外環東山租車這。 Ｂ：好、你在那裡等我。 Ａ：好。   8  甲 103 年8 月26日19時12分 Ａ：0000-000000 （蔡竣宇）【受話】 Ｂ：0000-000000 （蔡松惠）【發話】 ①佐證附表一編號8，交易對象蔡松惠。 ②通訊監察譯文出處： 　他1103號卷第17頁。    Ａ：喂。 Ｂ：在哪裡？ Ａ：高速公路上。 Ｂ：去吃牛排啦。 Ａ：到哪吃？ Ｂ：你到林森路鮮友打給我。 Ａ：好。    乙 103 年8 月26日19時24分 Ａ：0000-000000 （蔡竣宇）【受話】 Ｂ：0000-000000 （蔡松惠）【發話】     Ａ：喂。 Ｂ：我在鮮友喔。 Ａ：好    丙 103 年8 月26日19時30分 Ａ：0000-000000 （蔡竣宇）【發話】 Ｂ：0000-000000 （蔡松惠）【受話】     Ｂ：喂。 Ａ：到了沒？ Ｂ：好。   9  甲 103 年10月7日22時30分 Ａ：0000-000000 （蔡竣宇）【受話】 Ｂ：0000-000000 （蔡松惠）【發話】 ①佐證附表一編號9，交易對象蔡松惠。 ②通訊監察譯文出處： 　他1103號卷第17頁正 　反面。    Ａ：喂。 Ｂ：你有出門了嗎？ Ａ：等我一下。 Ｂ：好。    乙 103 年10月7日23時4 分 Ａ：0000-000000 （蔡竣宇）【受話】 Ｂ：0000-000000 （蔡松惠）【發話】     Ａ：喂。 Ｂ：你有出門了嗎？ Ａ：剛出門，等我一下。 Ｂ：好。    丙 103 年10月7日23時35分 Ａ：0000-000000 （蔡竣宇）【受話】 Ｂ：0000-000000 （蔡松惠）【發話】     Ａ：喂。 Ｂ：你到了嗎？ Ａ：我在○○。 Ｂ：你先出門時打給我。 Ａ：好    丁 103 年10月7日23時47分 Ａ：0000-000000 （蔡竣宇）【受話】 Ｂ：0000-000000 （蔡松惠）【發話】     Ａ：喂。 Ｂ：你有出門了嗎？ Ａ：有，等我一下。 Ｂ：好。   10  甲 103 年10月10日23時10分 Ａ：0000-000000 （蔡竣宇）【受話】 Ｂ：0000-000000 （蔡松惠）【發話】 ①佐證附表一編號10，交易對象蔡松惠。 ②通訊監察譯文出處： 　他1103號卷第17頁反 　面。    Ｂ：喂。 Ａ：你去本州的7-11超商等我。 Ｂ：好。    乙 103 年10月10日23時13分 Ａ：0000-000000 （蔡竣宇）【受話】 Ｂ：0000-000000 （蔡松惠）【發話】     Ａ：喂。 Ｂ：你開到哪裡了？ Ａ：我在惠來厝。 Ｂ：怎麼要在本州哪？ Ａ：不然要在哪裡？萊爾富好不好 Ｂ：你說○○的萊爾富？ Ａ：對、2分鐘到。 Ｂ：喔好。   11  甲 103 年10月12日7 時50分 Ａ：0000-000000 （蔡竣宇）【受話】 Ｂ：0000-000000 （蔡松惠）【發話】 ①佐證附表一編號11，交易對象蔡松惠。 ②通訊監察譯文出處： 　他1103號卷第18頁。    Ａ：喂。 Ｂ：在哪裡。 Ａ：○○。 Ｂ：○○哪裡？ Ａ：上海路與慶生路，○○上。 Ｂ：我到○○打給你。 Ａ：好。    乙 103 年10月12日8 時27分 Ａ：0000-000000 （蔡竣宇）【受話】 Ｂ：0000-000000 （蔡松惠）【發話】     Ａ：喂。 Ｂ：我到○○了。 Ａ：好、你等我。    丙 103 年10月12日8 時30分 Ａ：0000-000000 （蔡竣宇）【受話】 Ｂ：0000-000000 （蔡松惠）【發話】     Ａ：喂。 Ｂ：還沒下來喔。 Ａ：要下去了   12  甲 103 年10月5日0 時37分52秒 Ａ：0000-000000 （蔡竣宇）【發話】 Ｂ：0000-000000 （林士寶）【受話】 ①佐證附表一編號12，交易對象林士寶。 ②通訊監察譯文出處： 　他1103號卷第27頁反 　面。    Ａ：我跟你說我在大林要等我一下喔Ｂ：這麼遠喔。 Ａ：還好啦。 Ｂ：好啦。 Ａ：好好。    乙 103 年10月5日1 時51分23秒 Ａ：0000-000000 （蔡竣宇）【發話】 Ｂ：0000-000000 （林士寶）【受話】     Ｂ：喂。 Ａ：哥你睡了沒等我一下我在快速了 Ｂ：好好。    丙 103 年10月5日2 時30分55秒 Ａ：0000-000000 （蔡竣宇）【發話】 Ｂ：0000-000000 （林士寶）【受話】     Ｂ：還沒到喔？ Ａ：到了。 Ｂ：好